臺灣高等法院臺南分院刑事裁定　　　　　　　　九十三年度交抗字第一五八號　Ａ
　　　受處分人
　　　即抗告人　　甲　○　○
右列抗告人因違反道路交通管理處罰條例案件，不服臺灣雲林地方法院中華民國九十
三年九月二十四日裁定（九十三年度交聲字第一五八號；移
嘉義區監理所雲林監理站民國九十三年七月五日雲監裁字第裁７２－Ｚ000000
00號處分），提起抗告，本院裁定如左：
      主      文
抗告駁回。
      理      由
一、本件抗告意旨略以：莫明被攔下，且不在國道一號高速公路上，警察告知超速就
    開立罰單，當時就覺不妥，曾打一一０報警，且懷疑攔錯車輛，當時有第一時間
    錄音帶記錄，法官沒聽即說與此案無關，實在有失常理，拿一台近九年使用之雷
    射槍測速器，從未校正，就篤定完全沒問題，請提出保證此設備，永遠不需校正
    絕不會失靈之證明書給我看云云。
二、聲明異議意旨略以：當天車子很多，警察測到超速的應該不是我們的車子，有裝
    設反雷達警示器，如果有測速器，警示器會顯示，我們不可能知道有雷射槍測速
    後還超速。
三、按汽車行駛於高速公路或設站管制之道路，而不遵管制之規定者，處汽車駕駛人
    新臺幣三千元以上六千元以下罰鍰；又汽車行駛高速公路應依速限標誌指示。道
    路交通管理處罰條例第三十三條第一項、高速公路交通管制規則第五條第一項前
    段定有明文。汽車駕駛人，駕駛車輛未隨身攜帶駕駛執照者，處新臺幣三百元以
    上六百元以下罰鍰，並責令補辦登記、補照、換照或禁止駕駛，道路交通管理處
    罰條例第二十五條第一項第三款亦有規定。
四、經查，抗告人甲○○於民國（下同）九十三年五月五日凌晨一時二十五分，駕駛
    車號２Ｅ－２８５９號自小客車，行經國道一號高速公路北上二七三公里處，經
    內政部警政署國道公路警察局第四警察隊（下簡稱第四警察隊）警員以手持式雷
    測槍測速器測得抗告人駕駛車輛車速達時速一百十二公里，超過該路段時速限制
    一百公里達十二公里，遭攔停後，發現抗告人未隨身攜帶駕駛執照等情，有舉發
    違規通知單、第四警察隊九十三年六月二十八日及同年九月十日函文二紙在卷可
    稽，並據證人盧聰欣即現場舉發員警於原審到庭具結證述屬實。抗告人坦承未隨
    身攜帶駕駛執照，但質疑舉發結果之準確性。關於此點，第四警察隊函文內容已
    明白指出：本隊執勤員警取締超速違規係利用紅外線單點測速，不受其他車輛干
    擾，當車輛行駛超速時，雷射槍測速器即予鎖定並顯示與施測者之距離，執勤員
    警再配合目視察看車道中車輛動態，於確定安全無虞後始予攔查。證人盧聰欣亦
    於原審到庭具結證稱：本件是我操作雷射槍測速所查獲的，我是站在車頭，面向
    來車瞄準，測速槍有紅外線單點一對一測速功能，一次只能測一部車輛，當時車
    流量沒有很多，大部分是大貨車；我們在距離約三百多公尺處測到抗告人（即異
    議人）車輛超速，雷射槍可以測速之範圍大客車約八、九百公尺，小客車約五、
    六百公尺，我們將抗告人攔停後，有告訴抗告人超速之違規事由，也有讓他看測
    速槍之數據；我測到抗告人車輛超速後，雷射槍之數據就已經鎖定，我眼睛也沒
    有離開過抗告人之車子，沒有攔錯車輛。又本件執勤員警使用之手提式雷射槍測
    速器，係國外先進科學儀器，因我國經濟部中央標準檢驗局尚未有檢定雷射槍測
    速器之規範，故在未有檢定規範以前適用國際檢驗規定（國外需經過檢定合格始
    得出廠），且該檢驗合格文件業經我國法院公證等情，亦有第四警察隊九十三年
    九月十日之函文及所附臺灣臺北地方法院公證處八十五年度認字第九八三六號認
    證書、ＬＴ１２０．２０實驗室及野外鑑測報告等資料在卷可稽；執勤員警所使
    用之雷射槍測速器至目前為止之送修紀錄是不能正常使用、板機無法扣等問題，
    尚未出現無法瞄準或測速失靈之情形，亦有第四警察隊負責維修測速器警員方士
    廷之公務電話紀錄一紙在卷可證。從而，本件執勤員警使用之雷射槍測速器機械
    性能應無失誤之處，準確度應可信任，施測者亦無錯判之可能。
五、至於抗告人雖於原審提及車上有裝設反雷達警示器，不可能知道有雷射槍測速後
    ，我們還超速云云。惟反雷達警示器僅在測得有雷達測速器時，提醒駕駛人減速
    以免受罰，至駕駛人是否因而減速或是否得及時在施測點前減速至速限範圍之下
    ，則無必然之因果關係，故抗告人此部分不服之理由，本院認為並不足採。至於
    抗告人之抗告意旨以：警察告知超速就開立罰單，當時就覺不妥，曾打一一０報
    警，且懷疑攔錯車輛，當時有第一時間錄音帶記錄云云，惟抗告人於上開時地有
    駕車超速之事實，已據上開證人證述明確，縱抗告人當時曾打一一０報警，亦與
    抗告人之駕車超速無關。
六、綜上所述，原審以移送機關依據道路交通管理處罰條例第二十五條第一項第三款
    、第三十三條第一項、違反道路交通管理事件統一裁罰基準及處理細則第四十四
    條暨違反道路交通管理事件統一裁罰標準表，共裁罰抗告人罰鍰新臺幣三千三百
    元，並依據道路交通管理處罰條例第六十三條第一項記違規點數一點，認於法並
    無違誤，並認抗告人之異議為無理由，而駁回其異議。本院經核其認事用法，均
    無不當，裁定亦稱妥適。抗告人之抗告意旨，認原審裁定不當云云，為無理由，
    應予駁回。
七、據上論斷，應依道路交通案件處理辦法第二十六條、刑事訴訟法第四百十二條，
    裁定如主文。
中    華    民    國      九十三      年      十      月      二十七    日
                                  臺灣高等法院臺南分院刑事第五庭
                                      審判長法官  楊    明    章
                                            法官  戴    勝    利
                                            法官  顏    基    典
右正本證明與原本無異。
不得再抗告。
                                      法院書記官  呂    嘉    文
中    華    民    國      九十三      年      十      月      二十八    日
